【裁判字號】    95,交抗,458
【裁判日期】    950605
【裁判案由】    違反道路交通管理處罰條例
【裁判全文】
臺灣高等法院交通事件裁定             95年度交抗字第458號
    抗  告  人
    即受處分人  甲○○
上列抗告人因違反道路交通管理處罰條例案件，不服臺灣臺北地
方法院，中華民國95年4月28日所為裁定（95年度交聲字第381號
），提起抗告，本院裁定如下：
    主  文
抗告駁回。
    理  由
一、抗告意旨略以：舉發地點以前為殘障停車位，而該址於舉發
    時間有另一汽車停放，遮掩地上所繪「貨車」二字，抗告人
    因此依以往習慣而停放，停車格不該朝令夕改，危害殘障弱
    勢團體等語。
二、原裁定略以：異議人即受處分人甲○○所有車號ＦＥ－３
    ５６３自用小客車於九十五年二月二十日十一時二十三分許
    ，在臺北市○○街○段六六號前，因停車車種不依規定，被
    臺北市停車管理處（下稱舉發機關）交通助理員陳炳立以拍
    照方式採證，並以異議人所有之汽車違反道路交通管理處罰
    條例第五十六條第一項第九款規定之行為掣單舉發，嗣異議
    人於舉發單所載應到案日期前申訴，經原處分機關函請舉發
    機關查結果，仍認異議人所有被舉發自用小客車違反前開規
    定，原處分機關乃於九十五年四月十八日依道路交通管理處
    罰條例第五十六條第一項第九款、第八十五條第三項及違反
    道路交通管理事件統一裁罰基準表之規定，裁處罰鍰六百元
    。異議意旨略以：舉發地點以前為殘障停車位；該址於舉
    發時間有另一汽車停放，遮掩地上所繪「貨車」二字，異議
    人不服等語。經查：（一）異議人所有之自用小客車車種
    不依規定，而停放在貨車專用停車格位之事實，不僅有舉發
    通知單一紙，並有採證照片二幀可證，異議人所有前揭自用
    小客車在本件舉發時、地，有停車車種不依規定之事實，其
    違規情節，至為明確；（二）異議意旨所稱舉發地點所繪「
    貨車」二字為其他汽車遮掩，以致異議人未能查覺等節，並
    無積證據可以證明；（三）至於該址何時應劃為殘障停車格
    或一般、貨車停車格等裁量權限，並非異議人可以自為有利
    於己之解釋，姑不論該址停車格之劃設是否合宜，守法之國
    民應深知交通法律、法規之設置，尚難任由各別人民自行判
    斷當否而決定是否遵守，否則法律即形同虛設，凡已考領駕
    駛執照之駕駛人，更應深知不依規定停車將遭舉發受罰，日
    後仍應依規定合法停放車輛，以保障其他駕駛用路人之安全
    及權益，本件異議意旨雖以前揭情詞置辯，並非可採，事證
    明確，異議人前揭違規行為堪以認定。因異議人於應到案日
    期前申訴，原處分機關依道路交通管理處罰條例第五十六條
    第一項第九款、第八十五條第三項及違反道路交通管理事件
    統一裁罰基準表之規定，裁處最低額罰鍰六百元，並無違誤
    ，異議無理由，應予駁回等語。
三、按汽車駕駛人停車時，停車時間、位置、方式、車種不依規
    定者者，處新臺幣（下同）六百元以上一千二百元以下罰鍰
    ，道路交通管理處罰條例第五十六條第一項第九款定有明文
    。原裁定以事証明確，且抗告人所辯不足採，並原處分機關
    裁處最低罰鍰，而駁回異議，於法核無不合，抗告人置原裁
    定明白說理於不顧，猶執陳辭抗告，為無理由，應予駁回。
四、據上論結，應依道路交通案件處理辦法第二十六條，刑事訴
    訟法第四百十二條，裁定如主文。
中    華    民    國    95    年    6     月    5     日
                  交通法庭審判長法  官  溫耀源
                                法  官  段景榕
                                法  官  周政達
以上正本證明與原本無異。
不得再抗告。
                                書記官  陳菊珍
中    華    民    國    95    年    6     月    7     日


司法院資訊處製作；財團法人民間司法改革基金會備份。
